# 三供一业账务处理问题

提问人：liya2813459 时间：2019-07-16 23:22:22
三供一业账务处理问题:甲上市公司账面涉及 “三供一业”固定资产账净值1000 万元，发生改造支出 600 万元，按移交改造费用政策财政负担 50%，集团公示无能力承担，甲公司实际承担 50%。分以下两种情况:
一、先移交后由接收单位改造
1 、原账面“三供一业” 固定资产移交处理
《财政部关于企业分离办社会职能有关财务管理问题的通知》（财企〔 2005 〕62 号）等文件对于原账面 “三供一业” 净资产 1000 万元全部核减权益。
借：未分配利润 1000 万元
贷: 固定资产清理 1000 万元
2 、移交改造支出
（ 1 ）发生移交改造支出，由于资产已移交，权属发生变更，发生的改造支出不适合放入资产科目，将其放入 “营业外支出”中，改造支出虽然由财政负担 50%，但是实际补贴金额并不确定，所以暂时不确认应收
借：营业外支出 600 万元
贷：银行存款 600 万元
（ 2 ）实际收到补助款
借：银行存款 300 万元（财政承担部分 600*50%）
贷：营业外支出 300 万元
若该补助款在改造支出实际发生之前收到，则
借: 银行存款 300 万元
贷: 递延收益 300 万元
移交改造支出实际发生时，则
借: 递延收益 300 万元
借: 营业外支出 300 万元
贷: 银行存款 600 万元
二、先由移交单位改造后移交给接收单位
1 、 借: 在建工程 1000 万元
贷: 固定资产 1000 万元（累计折旧等科目在此省略）
2 、发生改造支出时权属尚未发生变更，可以将其资本化记入 “在建工程”，则
借: 在建工程 600 万元
贷: 银行存款 600 万元
3 、正式移交时
借: 未分配利润 1600 万元
贷: 在建工程 1600 万元
4 、收到财政补助时
借: 银行存款 300 万元
贷: 未分配利润 300 万元
若在移交改造支出实际发生前收到财政补助
借: 银行存款 300 万元
贷: 递延收益 300 万元
移交改造支出实际发生时，则
借: 递延收益 300 万元
借: 在建工程 1300 万元
贷: 银行存款 1600 万元
实际移交时，则
借: 未分配利润 1300 万元
贷: 在建工程 1300 万元
此外公司还向政府部门补交了的 “维修改造基金”，政府补助只针对移交改造维修支出，不对维修改造基金补贴，该支出也不适合资本化记入在建工程，所以，无论先移交后改造还是先改造后移交，均记入“营业外支出” 中，即借: 营业外支出 贷: 银行存款
以上均是个人看法，望各位老师多多指教

回答人：chenyiwei
个人理解，不论是先移交还是先改造，相关由本企业承担的改造支出均可冲减权益而无需计入损益，这两者本来就是密切相关的整体，交易步骤的先后顺序不影响最终的会计处理结果。